【裁判字號】    91,訴,2849
【裁判日期】    920528
【裁判案由】    偽造文書等
【裁判全文】
臺灣臺中地方法院刑事判決                        九十一年度訴字第二八四九號
    公  訴  人  臺灣臺中地方法院檢察署檢察官
    被      告  甲○○
右列被告因偽造文書等案件，經檢察官提起公訴（九十一年度偵字第二一七五八號）
，本院判決如左：
    主  文
甲○○連續行使偽造私文書，足以生損害於他人，處有期徒刑陸月，如易科罰金，以
佰元折算壹日。如附表所示消費之簽帳單肆份（均係一式二聯，即持卡人收執聯及
商店存根聯）上偽造之「乙○○」署押共計捌枚，均沒收。
    事  實
一、甲○○於民國九十一年八月二十四日十八時許，在臺中縣大肚鄉○○村○○路○
    段一○二巷三號二樓同事乙○○住處看電視，竟意圖為自己不法之所有，伺機竊
    取乙○○所有放在電視機上之中國信託商業銀行股份有限公司（下稱中國信託銀
    行）信用卡一張（卡號0000000000000000號）。得手後，甲○○復基於行使偽造
    私文書、詐欺取財及詐欺得利之概括犯意，連續先後四次持前開信用卡為如附表
    所示時地之消費，其向各該特約商店之店員佯裝其為正當持卡人，並以複寫之方
    式，分別在簽帳單（均係一式二聯，即持卡人收執聯及商店存根聯）上偽簽「乙
    ○○」之署押（共計八枚），而偽造係該信用卡持有人消費之簽帳單私文書後，
    再持之交予各該信用卡特約商店之店員核對持卡人身分以為行使，致前揭特約商
    店之店員因此陷於錯誤，分別提供酒菜等物及歌唱、住宿等服務（四筆消費金額
    合計新臺幣三萬零六百八十元），足生損害於乙○○及中國信託銀行。嗣經中國
    信託銀行發覺前開信用卡之使用情形有異，而向乙○○查證後始悉上情。
二、案經臺中市警察局移送臺灣臺中地方法院檢察署檢察官偵查起訴。
    理  由
一、訊據被告甲○○對於前揭事實供承不諱，核與被害人乙○○於警詢及偵查時指述
    、證人即偕同甲○○前往金沙汽車旅館投宿之羅淑華於警詢時證述之情節均相符
    ，並有冒用明細表一紙、簽帳單商店存根聯影本四紙在卷可稽，足見被告上開自
    白與事實相符。本案事證明確，被告犯行洵堪認定。
二、核被告甲○○竊取他人信用卡之行為，係犯刑法第三百二十條第一項之竊盜罪；
    又被告持前揭信用卡刷卡為如附表所示之四筆消費，致該等特約商店分別提供酒
    菜等物及歌唱、住宿等服務之行為，係犯同法第二百十六條、第二百十條之行使
    偽造私文書罪、第三百三十九條第一項詐欺取財罪及同條第二項詐欺得利罪。被
    告於簽帳單上偽簽「乙○○」之署押，為偽造私文書之部分行為，而偽造私文書
    之低度行為又為行使之高度行為所吸收，均不另論罪。被告先後四次行使偽造私
    文書、三次詐欺取財及四次詐欺得利之行為，均時間緊接，所犯犯罪構成要件相
    同，顯係各基於概括之犯意為之，為連續犯，爰均依刑法第五十六條之規定，分
    別論以行使偽造私文書罪一罪、詐欺取財一罪及詐欺得利罪一罪，並均加重其刑
    。被告所犯前開竊盜罪、連續行使偽造私文書罪、連續詐欺取財罪、連續詐欺得
    利罪四罪間，有方法結果之牽連關係，依刑法第五十五條規定，從一重之連續行
    使偽造私文書罪處斷。爰審酌被告犯罪之動機、目的為圖私利，盜刷他人信用卡
    消費之手段，犯罪所生危害、盜刷金額，犯後雖供認犯行，惟尚未賠償被害人損
    失等一切情狀，量處如主文所示之刑並諭知易科罰金之折算標準。如附表所示消
    費之簽帳單四份（均係一式二聯，即持卡人收執聯及商店存根聯）上偽造之「乙
    ○○」署押共計捌枚，均應依刑法第二百十九條規定宣告沒收。
據上論斷，應依刑事訴訟法第二百九十九條第一項前段，刑法第五十六條、第三百二
十條第一項、第二百十六條、第二百十條、第三百三十九條第一項、第二項、第五十
五條、第四十一條第一項前段、第二百十九條，罰金罰鍰提高標準條例第一項前段、
第二條，判決如主文。
中      華      民      國      九十二    年      五    月    二十八    日
                         臺灣臺中地方法院刑事第二庭
                             審判長法  官    張智雄
                                   法  官    陳  葳
                                   法  官    蔡建興
右正本證明與原本無異。
如不服本判決，應於判決送達後十日內向本院提出上訴狀，上訴於臺灣高等法院臺中
分院( 須附繕本 )。
                                   書記官
中      華      民      國      九十二    年      六    月    二        日
附表：
編號  消費日期 時 間  消    費    地    點    消  費  店  名      簽帳金額
1    91.08.27.12:21  臺中市○區○○路201號4樓逍遙自在視廳歌唱名店  9,500元
2    91.08.27.15:33  臺中市○區○○路201號2樓一見鍾情視廳歌唱名店  5,800元
3    91.08.29.21:26  臺中市○區○○路201號3樓歡喜就好視廳歌唱名店 13,500元
4    91.08.30.21:42  臺中市○區○○路201號   金沙汽車旅館          1,880元
附錄法條：
刑法第三百二十條第一項
意圖為自己或第三人不法之所有，而竊取他人之動產者，為竊盜罪，處五年以下有期
徒刑、拘役或五百元以下罰金。
刑法第二百十條
偽造、變造私文書，足以生損害於公眾或他人者，處五年以下有期徒刑。
刑法第二百十六條
行使第二百十條至第二百十五條之文書者，依偽造、變造文書或登載不實事項或使登
載不實事項之規定處斷。
刑法第三百三十九條第一項、第二項
意圖為自己或第三人不法之所有，以詐術使人將本人或第三人之物交付者，處五年以
下有期徒刑、拘役或科或併科一千元以下罰金。
以前項方法得財產上不法之利益或使第三人得之者，亦同。


司法院資訊處製作；財團法人民間司法改革基金會備份。
